臺灣桃園地方法院刑事判決　　　　　　　　　　　　九十一年度易字第一九七號
　　公　訴　人　臺灣桃園地方法院檢察署檢察官
　　被　　　告　乙○○
　　　　　　　　戊○○
右列被告因竊盜案件，經檢察官提起公訴（九十一年度偵字第八二五四號），及移送
併辦（九十一年度偵字第一三三二二號），本院判決如左：
        主  文
戊○○連續結夥三人以上竊盜，累犯，處有期徒刑捌月。
乙○○結夥三人以上竊盜，處有期徒刑陸月，如易科罰金，以參佰元折算壹日。
        事  實
一、戊○○於民國八十四年間因違反肅清煙毒條例，經本院於八十四年十二月三十日
    以八十四年度訴字第一五七四號判處有期徒刑三年二月確定，並於八十九年十一
    月二十二日執行完畢。詎仍不知悔改，因丙○○借住其妹丁○○所有位於桃園縣
    桃園市○○街五一號二樓住處（透天厝），竟共同意圖為自己不法之所有，戊○○基於概括犯意，於九十一年一月二十八日，夥同丙○○（親屬間竊盜，未據被
    害人丁○○提出告訴）、乙○○共三人，由乙○○駕駛其所有自小客車一部，至
    丙○○之妹丁○○所有位於上址一樓之倉庫，竊取置放其內之中古馬達三十台，
    得逞後，隨即共同載運至不知情之鄭順仁所經營、位於同縣市○○路一一八八巷
    五弄一六號之廢棄物回收場，以新台幣四千三百元之價格出售予不知情之鄭順仁
    ，得款後三人一起購買第一級毒品海洛因施用（施用毒品部分，公訴人另案偵查
    中）。嗣經丁○○發現，報警處理，並於同年二月五日上午十時五十分許，循線
    在鄭順仁上揭宅內扣得上開中古馬達三十台。
二、戊○○復承繼前開意圖為自己不法所有之概括犯意，於九十一年七月十八日上午
    十時許，至位於桃園縣桃園市○○路一０二五號之台灣龍傑股份有限公司（以下
    簡稱龍傑公司），見該公司已歇業，大門未鎖，且無人看守，竟侵入竊取該公司
    所有電腦插座五百個（侵入建築物部分，未據告訴、起訴），於得逞後正在打包
    時為警當場查獲，並扣得上開插座五百個。
三、案經桃園縣警察局桃園分局報請台灣桃園地方法院檢察署檢察官偵查起訴及移送
    併辦。
        理  由
一、右揭事實業據被告戊○○於偵查中及本院審理中供承不諱，並經告訴人丁○○於
    警訊及偵查中指訴失竊馬達三十台綦詳，且分別經證人丙○○於警訊、偵審中、
    證人鄭順仁於警訊、偵查中、及證人即龍傑公司負責人女兒甲○○於警訊中證述
    屬實，此外，復有贓物領據二紙、照片五張在卷足稽，被告戊○○竊盜犯行，應
    堪認定。
二、訊據被告乙○○固承認載運上開中古馬達至證人鄭順仁之廢棄物回收場變賣，且
    變賣之金錢與被告戊○○及證人丙○○一起花用之事實，惟矢口否認有何竊盜犯
    行，辯稱：伊不知道上開馬達是丙○○之妹丁○○所有，因為丙○○沒有車子，
    所以請伊開自小客車幫忙載貨，伊僅在門外等候，並未下車進房間幫忙搬運中古
    馬達，也沒有聽到丙○○催趕搬運的話云云。惟查，右揭事實業據告訴人丁○○
    於警訊及偵查中指訴指訴失竊馬達三十台綦詳，並經證人鄭順仁於警訊、偵查中
    證述戊○○及其同夥一起出售三十台中古馬達屬實，且證人丙○○於警訊中亦證
    稱：「戊○○、乙○○是我找他們二人一起至我住處搬運的，但他們二人都知道
    東西不是我的，而是我妹妹擺放的。」、「我們竊取中古馬達後，就拿去賣，賣
    的錢我們三人拿去買毒品（海洛因）」等語（偵查卷第十二頁正面）；於偵查中
    證述：「（有無向乙○○提到是偷）有，在搬時我對黃（國正）說這是我妹的，
    你幫我搬，拿去賣掉」、「（乙○○知道是偷）知道。」、「（他是否可能不知
    道是偷）不可能，因為我對他說要趕快搬，不然我妹等會到了就會被發現等語（
    偵查卷第三三頁反面、第三五頁反面）；於本院審理中證稱：「（戊○○說你有
    說動作要快，否則會被我妹妹看到）我是有說．．．」、「（賣馬達的錢與被告
    二人一起花用）是的。」、「（搬馬達花多少時間）不到十分鐘」等語（本院九
    十一年九月二十六日訊問筆錄）。共同被告戊○○於警訊中亦供稱：「我與乙○○、丙○○共同竊取該物品（中古馬達），沒有人在的時候就搬走，由乙○○開
    車，我們三人一起下車搬走」等語（偵查卷第三頁反面）；於偵查中供稱：「（
    一月二十八日，乙○○是否有幫忙搬）有」等語（偵查卷第三四頁反面、第三五
    頁反面）；於本院審理中供稱：「（丙○○）叫我們動作要快，不然會被他妹妹
    （丁○○）看到，當時乙○○也有在場，也有聽到。」、「（賣的錢歸何人）三
    人一起花用」、「乙○○車停在門前，丙○○是在門口說（快點搬）的話，乙○○當時正將車廂打開」、「他是在旁邊．．．應該是聽得到」等語（本院九十一
    年七月二十二日訊問筆錄、十月三日審判筆錄）。何況上開馬達多達三十台，數
    量龐大，若是在一般正常情況，當請廢棄物回收商親自到場估價載運，何須冒著
    自小客車被刮傷之風險，且在短短不到十分鐘之時間，即將上開中古馬達搬上自
    小客車，而以自小客車載運之理？參以既然證人丙○○及被告戊○○竊取上開馬
    達變賣金錢是要購買第一級毒品海洛因供三人一起施用，被告乙○○豈會袖手旁
    觀，而不下車幫忙搬運之理？故依常理判斷，被告乙○○應知上開馬達係證人丙○○之妹丁○○所有之物，若謂不知情，反有違常情。此外，並有贓物領據一紙
    、照片四張附卷可稽。是被告乙○○上開所辯顯係卸責之詞，不足採信，證人丙○○於本院審理中附和其詞，證稱：被告乙○○不知情等語，亦不可採。故本件
    事證已臻明確，被告乙○○犯行亦堪予認定。
三、核被告戊○○所為係犯刑法第三百二十一條第一項第四款之結夥三人以上竊盜罪
    及同法第三百二十條第一項之普通竊盜罪。核被告乙○○所為係犯同法第三百二
    十一條第一項第四款之結夥三人以上竊盜罪。又被告戊○○、乙○○與丙○○就
    犯罪事實一之竊盜犯行間，有犯意聯絡與行為分擔，均為共同正犯。被告戊○○
    先後二次竊盜犯行，時間緊接，犯罪構成要件相同，顯係基於概括犯意為之，為
    連續犯，應論以情節較重之刑法第三百二十一條第一項第四款之加重竊盜罪，並
    依刑法第五十六條之規定加重其刑。再被告戊○○於九十一年七月十八日上午十
    時許之竊盜犯行部分，雖未據起訴，然本院認與起訴部分有連續犯之關係，屬裁
    判上之一罪，故本院自得併予審理，附此敘明。又被告戊○○於八十四年間因違
    反肅清煙毒條例，經本院於八十四年十二月三十日以八十四年度訴字第一五七四
    號判處有期徒刑三年二月確定，並於八十九年十一月二十二日執行完畢，此有台
    灣桃園地方法院檢察署刑案資料查註紀錄表附卷可按，其於五年內再犯本件有期
    徒刑以上之罪，為累犯，應依刑法第四十七條規定遞加重其刑。爰審酌被告二人
    之犯罪動機、目的、手段、及所竊財物價額與犯罪後態度等一切情狀，各量處如
    主文所示之刑，並就被告乙○○所宣告之刑部分，諭知易科罰金之折算標準，以
    資懲儆。
據上論斷，應依刑事訴訟法第二百九十九條第一項前段，刑法第二十八條、第五十六
條、第三百二十一條第一項第四款、第四十七條、第四十一條第一項前段，罰金罰鍰
提高標準條例第二條，判決如主文。
本案經檢察官陳俊茂到庭執行職務
中      華      民      國    九十一    年      十      月     十七     日
                                    台灣桃園地方法院刑事第二庭
                                          法  官  曾 正 耀
右正本證明與原本無異。
如不服本判決，應於判決送達後十日內向本院提出上訴狀( 應附繕本 )，上訴於
臺灣高等法院。
                                          書記官  文 巧 雲
中      華      民      國    九十一    年      十      月      十七    日
附錄本案所犯法條全文：
刑法第三百二十一條
犯竊盜罪而有左列情形之一者，處六月以上五年以下有期徒刑：
        一  於夜間侵入住宅或有人居住之建築物、船艦，或隱匿其內而犯之者。
        二  毀越門扇、牆垣或其他安全設備而犯之者。
        三  攜帶兇器而犯之者。
        四  結夥三人以上而犯之者。
        五  乘火災、水災或其他災害之際而犯之者。
        六  在車站或埠頭而犯之者。
前項之未遂罰之。
